臺灣苗栗地方法院刑事判決　　　　　　　95年度簡上字第95號
上　訴　人　臺灣苗栗地方法院檢察署檢察官
被　　　告　甲○○
　　　　　　　　　　國民身分證統一編號：Ｚ000000000號
上列上訴人因被告竊盜案件，不服本院苗栗簡易庭於中華民國95
年9月4日所為之95年度苗簡字第803號第一審判決（聲請案號：
臺灣苗栗地方法院檢察署95年度偵字第3957號），提起上訴，本
院管轄之第二審合議庭判決如下：
    主  文
原判決撤銷。
甲○○犯竊盜罪，累犯，處拘役捌拾伍日，如易科罰金，以新臺
幣壹仟元折算壹日。
    事  實
一、甲○○曾有違反麻醉藥品管理條例、商業登記法、毀損、傷
    害、竊盜、公共危險等犯罪前科，最近2 次曾於民國92年間
    ，因恐嚇及毀損案件經本院分別判處有期徒刑4 月、3 月，
    並定應執行刑有期徒刑6 月確定，甫於93年12月28日執行完
    畢。詎仍不知悔改，竟意圖為自己不法之所有，於95年7 月
    10日下午5 時54分許，在苗栗縣公館鄉玉谷村向陽19號騎樓
    下，徒手竊取乙○○所有停放於該處之腳踏車1 輛，於竊得
    後供己代步使用。嗣經警依乙○○提供之監視錄影帶始循線
    查獲。
二、案經苗栗縣警察局苗栗分局報請臺灣苗栗地方法院檢察署檢
    察官偵查起訴。
    理  由
一、本件被告甲○○於本院審理中經合法傳喚，無正當理由，未
    於本院審理期日到庭陳述，其於警訊中對於上揭時、地徒手
    騎走被害人楊勝文所有之腳踏車1 輛事實固坦承不諱，惟矢
    口否認伊竊取腳踏車犯行，辯稱：伊騎走腳踏車時曾以口頭
    向被害人借用，可能係被害人忘記了云云。惟查，被害人所
    有停放於苗栗縣公館鄉玉谷村向陽19號騎樓下之腳踏車1 輛
    ，係被告於95年7 月10日下午5 時54分許騎走，騎走時並未
    徵得被害人同意，亦未向被害人借用，係被告所竊取乙節，
    業據證人即被害人於警詢時及偵查中證述甚詳（參見臺灣苗
    栗地方法院檢察署95年度偵字第3957號偵查卷第4 、5 、17
    頁），並有監視錄影帶被告騎走被害人所有腳踏車之翻拍畫
    面照片2 幀附卷可稽（參見臺灣苗栗地方法院檢察署95年度
    偵字第3957號偵查卷第9 、10頁），參諸被告於警詢中供述
    ：「我是為了方便到朋友家中拿衣物，所以才將腳踏車騎走
    。之後約在7 月10日晚上21時30分左右，因為要趕最後一班
    往大湖之的公車，所以隨意將腳踏車停放在苗栗縣公館鄉五
    穀村五穀天橋下方，改搭公車到大湖鄉。」（參見前揭偵查
    卷第7 頁背面、第8 頁），本件堪認被告將被害人所有上揭
    腳踏車騎走時，並未徵得被害人同意無訛。否則如被告所辯
    伊係以口頭向被害人借腳踏車乙節屬實，衡情其在使用腳踏
    車後，為歸還被害人，衡情其應不會不顧腳踏車失竊之風險
    ，而在使用後任意將腳踏車棄置？本件被告既在使用被害人
    之腳踏車後，任意棄置腳踏車，益證被告在騎走被害人腳踏
    車時，主觀上並無歸還該腳踏車予被害人之意思，其行為核
    與一般人使用借貸關係顯不相符。是本件被告主觀上具有為
    自己不法所有之意圖，應堪認定。被告上揭辯解，均係事後
    卸責之詞，不足採信。從而，本件事證明確，被告竊盜犯行
    足堪認定，應予依法論科。
二、核被告甲○○所為，係犯刑法第320 條第1 項之竊盜罪。被
    告曾於92年間，因恐嚇及毀損案件經本院分別判處有期徒刑
    4 月、3 月，並定應執行刑有期徒刑6 月確定，甫於93 年
    12月28日執行完畢，有臺灣高等法院被告前案紀錄表1 份附
    卷可稽，其於5 年內故意再犯本件有期徒刑以上之罪，為累
    犯，應依刑法第47條第1 項之規定，加重其刑。
三、按行為之處罰，以行為時之法律有明文規定者為限，刑法第
    1條前段定有明文；再按犯最重本刑為5年以下有期徒刑以下
    之刑之罪，而受6個月以下有期徒刑或拘役之宣告者，得以
    新臺幣1千元、2千元或3千元折算1日，易科罰金，95年7月1
    日施行之刑法第41條第1 項前段定有明文。原審判決認被告
    罪證明確，予以論罪科刑，固非無罪，惟本件被告行竊時間
    係95年7 月10日下午5 時54分許，其行為時已在刑法修正施
    行之後，即應適用修正後之上揭刑法規定，原審疏未適用修
    正後之上揭易科罰金之折算標準規定，經比較新舊法後，依
    修正前之規定諭知「以銀元3 百元即新台幣9 百元折算1日
    」之折算標準，適用法律尚有違誤。上訴人上訴意旨據以指
    摘原審判決不當，為有理由，自應由本院合議庭撤銷改判。
    爰審酌被告前有違反麻醉藥品管理條例、商業登記法、毀損
    、傷害、竊盜、公共危險、恐嚇等犯罪前科，有臺灣高等法
    院被告前案紀錄表1 份在卷可參，顯見其素行不良，及犯後
    否認犯行，不知悔悟，犯後態度不佳，及所竊取財物為腳踏
    車1 輛價值不高等一切情狀，量處如主文所示之刑，並依刑
    法第41條第1 項前段規定，諭知易科罰金之折算標準。
四、本件被告經合法傳喚，無正當理由不到庭，爰依刑事事訴訟
    法第371條規定，不待其陳述，逕行判決。
據上論斷，應依刑事訴訟法第455 條之1 第1 項、第3 項、第36
9 條第1 項前段、第364 條、第371 條、第299 條第1 項前段，
刑法第320 條第1 項、第47條第1 項、第41條第1 項前段，刑法
施行法第1 條之1 ，判決如主文。
本案經檢察官黃俊鳴到庭執行職務。
中　　華　　民　　國　　96　　年　　2 　　月　　15　　日
　　　　　　　　　刑事第二庭  審判長法　官  楊  清  益
                                    法  官  顧  正  德
                                    法  官　吳  炳  桂
以上正本證明與原本無異。
本件不得上訴。
       　　                     　　書記官　蘇  文  熙
中　　華　　民　　國　　96　　年　　2　　 月　　15　　日
附錄本判決論罪科刑法條全文：
刑法第320 條第1 項：
意圖為自己或第三人不法之所有，而竊取他人之動產者，為竊盜
罪，處5 年以下有期徒刑、拘役或5 百元以下罰金。
